臺灣臺南地方法院民事判決
110年度訴字第212號
原      告  王俊傑  



被      告  侯宣佑  


上列當事人間請求清償借款事件，本院於民國110年2月25日言詞
辯論終結，判決如下：
    主      文
一、被告應給付原告新臺幣1,730,000元，及自民國109年12月4
    日起至清償日止，按週年利率5％計算之利息。
二、訴訟費用新臺幣20,107元由被告負擔。
三、本判決得假執行，但被告如以新臺幣1,730,000元為原告預
    供擔保，得免為假執行。
    事實及理由
一、訴狀送達後，原告不得將原訴變更或追加他訴，但擴張或減
    縮應受判決事項之聲明者，不在此限。民事訴訟法第255條
    第1項第3款定有明文。本件原告起訴時，聲明請求被告給付
    原告新臺幣（下同）1,930,000元，及自民國109年12月4日
    起至清償日止，按週年利率5％計算之利息。嗣於110年2月25
    日言詞辯論期日，原告當庭變更聲明，請求被告應給付原告
    1,730,000元，及自109年12月4日起至清償日止，按週年利
    率5％計算之利息（見本院卷第31頁），核與上開規定相符，
    應予准許。
二、原告起訴主張：被告於109年9月間向原告陸續借款計193萬
    元，因被告未依約清償，雙方於同年11月25日簽訂還款協議
    書，約定被告應分別於109年12月3日、110年1月3日各歸還
    原告40萬元，其餘113萬元則按月還款20萬元直至償還所有
    欠款為止，若被告未依約還款，視同全部到期。詎被告仍未
    依約還款，經原告多次催討，被告僅清償其中20萬元，其餘
　　未獲償付。原告不同意再與被告協議每個月清償15萬元，被
    告應依還款協議書履行債務。為此，依消費借貸、契約之法
    律關係，提起本件訴訟。並聲明：求為判決如主文所示。
三、被告則以：對原告請求認諾，確實有積欠原告債務，願意每
    個月底清償15萬元等語。
四、當事人於言詞辯論時為訴訟標的之認諾者，應本於其認諾為
    該當事人敗訴之判決，民事訴訟法第384條規定甚明。被告
    既於言詞辯論時為訴訟標的之認諾，法院即應不調查原告所
    主張為訴訟標的之法律關係是否果屬存在，而以認諾為該被
    告敗訴之判決基礎（最高法院45年台上字第31號裁判意旨）
    。經查，本件原告主張之事實，業據提出還款協議書為證，
    且被告對於原告本件之請求，於本院110年2月25日言詞辯論
    程序中予以認諾（見本院卷第32頁）。從而，原告依消費借
    貸及契約（還款協議書之約定）之法律關係起訴，請求被告
    給付如主文第1項所示，為有理由，應予准許。
五、本判決係本於被告認諾所為之判決，應適用民事訴訟法第38
    9條第1項第1款規定，依職權宣告假執行；並依同法第392條
    第2項規定，依職權宣告被告預供擔保後，得免為假執行，
    附此敘明。
六、訴訟費用，由敗訴之當事人負擔；法院為終局判決時，應依
    職權為訴訟費用之裁判。民事訴訟法第78條及第87條第1項
    分別定有明文。本件原告之訴為有理由，第一審訴訟費用即
    裁判費為20,107元，應由被告負擔，爰判決如主文第2項所
    示。
七、據上論結，本件原告之訴有理由，判決如主文。
中　　華　　民　　國　　110 　年　　2 　　月　　26　　日
                  民事第三庭  法　官　羅郁棣
以上正本證明與原本無異。
如不服本判決，應於送達後20日內向本院（台南市○○路0段000
號）提出上訴狀（須按他造當事人人數附繕本）。
中　　華　　民　　國　　110 　年　　3 　　月　　2 　　日
　　　　　　　                書記官  周玉茹